# 求助陈版，长期股权投资减值和商誉减值列报科目

提问人：LXM900921 时间：2019-12-19 08:05:14
请教计提长期股权投资减值、商誉减值，应该列报在信用减值损失还是资产减值损失？谢谢！

回答人：chenyiwei
这两者的减值都是依据《企业会计准则第 8 号——资产减值》加以规范的，不是金融工具准则的规范范围，长期股权同罪和商誉也不是金融资产。所以仍列报为资产减值损失。